【裁判字號】    97,訴,5371
【裁判日期】    980123
【裁判案由】    毒品危害防制條例
【裁判全文】
臺灣板橋地方法院刑事判決              97年度訴字第5371號
公  訴  人  臺灣板橋地方法院檢察署檢察官
被      告  甲○○
                      號
                    現在臺灣臺北監獄臺北分監另案執行中
上列被告因毒品危害防制條例案件，經檢察官提起公訴（97年度
毒偵字第8684號），被告於準備程序中就被訴事實為有罪之陳述
，本院合議庭裁定由受命法官獨任行簡式審判程序，並判決如下
：
    主    文
甲○○施用第一級毒品，處有期徒刑柒月。又施用第二級毒品，
處有期徒刑肆月，扣案第二級毒品甲基安非他命壹包（驗餘淨重
二點四一六八公克）沒收銷燬，安非他命吸食器壹組及電子磅秤
壹台沒收之。應執行有期徒刑拾月，扣案第二級毒品甲基安非他
命壹包（驗餘淨重二點四一六八公克）沒收銷燬，安非他命吸食
器壹組及電子磅秤壹台沒收之。
    事    實
一、甲○○前於民國89年間因施用毒品案件，經觀察、勒戒後，
    認無繼續施用毒品之傾向，於89年5 月29日獲釋出所，並經
    臺灣板橋地方法院檢察署檢察官以89年度毒偵緝字第609 號
    為不起訴處分確定。又於92年間因施用毒品案件，經觀察、
    勒戒後，認無繼續施用毒品之傾向，於93年1 月9 日獲釋出
    所，並經同署檢察官以92年度毒偵字第3490號為不起訴處分
    確定。詎仍不思戒除毒癮，猶於前揭觀察、勒戒執行完畢釋
    放後5 年內之97年10月21日為警採尿時起回溯26小時內之某
    時許，在不詳地點，以不詳方式，施用第一級毒品1 次。另
    於97年10月20日中午某時許（與前揭施用海洛因之時間不同
    ，無法辨別其施用之先後次序），在臺北縣板橋市○○街17
    8 巷9 號3 樓住處內，以將甲基安非他命結晶置入吸食器後
    點火燒烤吸入其煙霧之方式，施用第二級毒品安非他命1 次
    。嗣因甲○○已遭另案通緝，為警於97年10月20日22時許在
    前揭住處緝獲，並扣得第二級毒品甲基安非他命1 包（原淨
    重2.4170公克，驗餘淨重2.4168公克）、安非他命吸食器1
    組及電子磅秤1 台，另經甲○○同意採尿送驗，確認其尿液
    呈鴉片及甲基安非他命陽性反應，因而查悉上情。
三、案經臺北縣政府警察局中和分局報請臺灣板橋地方法院檢察
    署檢察官偵查後起訴。
    理    由
一、上開犯罪事實，業據被告於本院審理時自白不諱，而其尿液
    經送請檢驗後，確呈鴉片及安非他命陽性反應乙節，有臺灣
    檢驗科技股份有限公司濫用藥物檢驗報告附卷可稽（毒偵卷
    第14、43頁），另扣案第二級毒品甲基安非他命1 包（淨重
    2.4170公克）經送請交通部民用航空局航空醫務中心鑑定後
    ，確含甲基安非他命成分，有該中心毒品鑑定書在卷可參（
    本院卷第14頁），復有吸食器1組及電子磅秤1台扣案為憑，
    足徵被告前開自白應與事實相符，堪可採信。次按觀察、勒
    戒或強制戒治執行完畢釋放後，5 年內再犯施用第一、二級
    毒品之罪者，檢察官應依法追訴，毒品危害防制條例第23條
    第2 項定有明文。查被告有前揭事實欄第一段所載觀察、勒
    戒紀錄乙節，有臺灣高等法院被告前案紀錄表附卷足參，其
    既係於觀察、勒戒執行完畢釋放後5 年內再犯本案施用毒品
    罪，則檢察官對其提起公訴，即屬合法。綜上，本件事證明
    確，被告犯行堪以認定。
二、核被告所為，係犯毒品危害防制條例第10條第1 項之施用第
    一級毒品罪及同條第2 項之施用第二級毒品罪。其因施用第
    一級毒品海洛因而持有該毒品之低度行為，應為其施用之高
    度行為所吸收，另其施用第二級毒品甲基安非他命前、後持
    有該毒品之低度行為，應為其施用之高度行為所吸收，均不
    另論罪。又被告實施此2 犯罪之時間不同、施用毒品種類及
    方式有別，顯係基於個別犯意所為，應予分論併罰之。爰審
    酌被告犯罪之動機目的，智識程度，施用毒品非但戕害自己
    身心，亦妨害社會善良秩序，及其犯後坦認犯行態度良好等
    一切情狀，分別量處如主文所示之刑，並定其應執行之刑。
    扣案白色結晶1 包（驗餘淨重2.4168公克）屬第二級毒品甲
    基安非他命，爰依毒品危害防制條例第18條第1 項前段諭知
    沒收銷燬。另扣案之安非他命吸食器1 組及電子磅秤1 台，
    乃被告所有供其犯罪所用之物，爰應刑法第38條第1 項第2
    款沒收之。
三、按除被告所犯為死刑、無期徒刑、最輕本刑為3 年以上有期
    徒刑之罪或高等法院管轄第一審案件者外，於前條第1 項程
    序進行中，被告先就被訴事實為有罪之陳述時，審判長得告
    知被告簡式審判程序之旨，並聽取當事人、代理人、辯護人
    及輔佐人之意見後，裁定進行簡式審判程序，刑事訴訟法第
    273 條之1 第1 項定有明文。本案被告被訴施用第一級毒品
    罪之法定本刑為「6 月以上5 年以下有期徒刑」，施用第二
    級毒品罪之法定本刑為「3 年以下有期徒刑」，其於本院準
    備程序期日就被訴事實為有罪之陳述後，經告知被告簡式審
    判程序之旨，並聽取被告及檢察官之意見後，本院合議庭認
    宜改用簡式審判程序，乃裁定由受命法官獨任行簡式審判程
    序審理之，附此說明。
據上論斷，應依刑事訴訟法第273 條之1 第1 項、第299 條第1
項前段，毒品危害防制條例第10條第1 、2 項、第18條第1 項前
段，刑法第11條前段、第51條第5 款、第38條第1 項第2 款，判
決如主文。
本案經檢察官顏妃琇到庭執行職務。
中    華    民    國    98    年    1     月    23    日
                  刑事第七庭  法  官  楊明佳
以上正本證明與原本無異。
如不服本判決應於收受送達後10日向本院提出上訴書狀，並應敘
述具體理由；其未敘述上訴理由者，應於上訴期間屆滿後20日內
向本院補提理由書（均須按他造當事人之人數附繕本）「切勿逕
送上級法院」。
                              書記官  林金良
中    華    民    國    98    年    1     月    23    日
附錄本案論罪科刑法條全文
毒品危害防制條例第10條
施用第一級毒品者，處六月以上五年以下有期徒刑。
施用第二級毒品者，處三年以下有期徒刑。


司法院資訊處製作；財團法人民間司法改革基金會備份。
